【裁判字號】    99,毒抗,16
【裁判日期】    990127
【裁判案由】    聲請觀察勒戒
【裁判全文】
臺灣高等法院高雄分院刑事裁定          99年度毒抗字第16號
抗  告  人
即  被  告  甲○○
上列抗告人因違反毒品危害防制條例案件，經檢察官聲請送觀察
勒戒，不服臺灣高雄地方法院中華民國98年12月28日裁定（98年
度毒聲字第1618號），提起抗告，本院裁定如下：
    主  文
抗告駁回。
    理  由
一、本件抗告意旨略以：抗告人即被告甲○○（下稱抗告人）願
    接受美沙冬替代療法；因家母遭逢重大傷殘，需由抗告人每
    兩日帶往醫院洗腎以維持生命，如強制抗告人入戒治處所觀
    察、勒戒，對抗告人本身及家庭均有鉅大之影響，實無必要
    。原裁定法院以抗告人施用毒品為由，裁定抗告人入戒治處
    所，考慮顯有不週，應予撤銷云云。
二、按犯毒品危害防制條例第10條之罪者，檢察官應聲請法院裁
    定，令被告入勒戒處所觀察、勒戒，其期間不得逾2 月，同
    條例第20條第1 項定有明文。
三、經查：
    本件抗告人基於施用第一級毒品之犯意，分別（一）於民國
    98年10月2 日15時30分許經高雄地方法院檢察署觀護人室採
    尿時起回溯72小時內之某時，在某不詳地點，以不詳方法，
    施用第一級毒品海洛因1 次，嗣因其係假釋受保護管束之人
    ，於98年10月2 日15時30分許，經高雄地方法院檢察署觀護
    人室通知到案並得其同意採尿送驗，而悉上情；（二）於98
    年11月6 日17時許經警採尿時起回溯72小時內之某時，在某
    不詳地點，以不詳方法，施用第一級毒品海洛因1 次，為警
    於同日15時45分許，在高雄縣大寮鄉○○村○○路126 之11
    號前盤查而查獲。訊據抗告人雖矢口否認上揭犯行，惟查抗
    告人經高雄地方法院檢察署觀護人室及警方採集之尿掖送驗
    結果均呈嗎啡陽性反應，此有台灣檢驗科技股份有限公司出
    具之濫用藥物尿液檢驗報告（檢體編號：000000000 ）、高
    雄市立凱旋醫院出具之濫用藥物尿液檢驗報告（檢體編號：
    J-399 ）各1 份附卷可稽，而上開檢驗，其初步檢驗採酵素
    免疫分析法（EIA ），確認檢驗採氣相層析質譜儀法（GC/M
    S)，後者乃目前就藥物篩檢結果必須進一步確認時，最常採
    用之確認方法，在良好之操作條件之下，幾乎不會有偽陽性
    反應產生，其檢驗結果自堪採信。又毒品於尿液中排出之最
    長時限，受施用劑量、施用方式、個人體質及其代謝情況等
    因素影響，因個案而異，一般可檢出之最長時限，海洛因為
    施用後2 至4 天，甲基安非他命為施用後1 至5 天，亦經行
    政院衛生署管制藥品管理局91年9 月23日管檢字第109652號
    函示甚明。是本件抗告人既於98年11月6 日17時經警採尿送
    驗，結果呈嗎啡陽性反應，足見其於採尿前4 日內確曾施用
    海洛因無誤。本件事證明確，被告施用第一級毒品海洛因之
    犯行，洵堪認定。從而，原審依檢察官聲請裁定被告令入勒
    戒處所觀察、勒戒，經核並無不合。抗告人抗告意旨，僅以
    家庭及個人因素，請求免除送觀察、勒戒，於法無據。其抗
    告為無理由，應予駁回。
據上論結，應依刑事訴訟法第412 條，裁定如主文。
中    華    民    國    99    年    1     月    27    日
              刑事第六庭    審判長法  官  王憲義
                                  法  官  邱永貴
                                  法  官  簡志瑩
以上正本證明與原本無異。
不得再抗告。
中    華    民    國    99    年    1     月    27    日
                                  書記官  吳新貞

司法院資訊處製作；財團法人民間司法改革基金會備份。
